臺灣新竹地方法院刑事判決
109年度易字第945號
公  訴  人  臺灣新竹地方檢察署檢察官
被      告  官振千




上列被告因加重竊盜案件，經檢察官提起公訴（109年度偵字第6
161號），被告於本院準備程序中，就被訴事實為有罪之陳述，
經告知被告簡式審判程序之旨，並聽取檢察官及被告之意見後，
裁定依簡式審判程序進行，本院判決如下：
    主  文
官振千犯侵入住宅竊盜罪，累犯，處有期徒刑捌月；未扣案之犯
罪所得新臺幣陸仟元及行動電話壹支，均沒收，於全部或一部不
能沒收或不宜執行沒收時，追徵其價額。又犯竊盜罪，累犯，處
有期徒刑肆月，如易科罰金，以新臺幣壹仟元折算壹日；未扣案
之青玉蟾蜍壹隻，沒收，於全部或一部不能沒收或不宜執行沒收
時，追徵其價額。
    事實及理由
一、本件被告官振千所犯均係死刑、無期徒刑、最輕本刑為3 年
    以上有期徒刑或高等法院管轄第一審案件以外之罪，於準備
    程序進行中，被告先就被訴事實為有罪之陳述，經本院告知
    簡式審判程序之旨，並聽取公訴人及被告之意見後，認適宜
    改依簡式審判程序進行，爰依刑事訴訟法第273條之1第1 項
    規定，裁定進行簡式審判程序，合先敘明。
二、本件犯罪事實、證據，除證據部分補充被告於110年5月12日
    本院準備程序、審理程序時之自白外，其餘均引用起訴書之
    記載（如附件）。
三、論罪科刑理由：
（一）核被告所為，係犯刑法第321 條第1項第1款之侵入住宅竊
      盜罪及同法第320條第1項之竊盜罪。被告所犯上開2 罪間
      ，係犯意各別，行為互殊，應予分論併罰。
（二）按刑法第47條所規定累犯之加重，以受徒刑之執行完畢，
      或一部之執行而赦免後，5年以內故意再犯有期徒刑以上
      之罪者，為其要件。良以累犯之人，既曾犯罪受罰，當知
      改悔向上，竟又重蹈前愆，足見其刑罰感應力薄弱，基於
      特別預防之法理，非加重其刑不足使其覺悟，並兼顧社會
      防衛之效果。職是，應依累犯規定加重其刑者，主要在於
      行為人是否曾受徒刑之執行完畢後，猶無法達到刑罰矯正
      之目的為要。而數罪併罰之案件，雖應依刑法第50條、第
      51條規定就數罪所宣告之刑定其應執行之刑，然此僅屬就
      數罪之刑，如何定其應執行者之問題，本於數宣告刑，應
      有數刑罰權，此項執行方法之規定，並不能推翻被告所犯
      係數罪之本質，若其中一罪之刑已執行完畢，自不因嗣後
      定其執行刑而影響先前一罪已執行完畢之事實，謂無累犯
      規定之適用（最高法院104年度第6次刑事庭會議決議意旨
      參照）。再數罪併罰案件，依本院最近一致之見解，固認
      刑法第50條、第51條，僅係規範數罪所宣告刑應如何定其
      應執行刑之問題，基於數宣告刑，應有數刑罰權之本質，
      倘併罰之數罪中，有一罪或部分之罪，其刑已於定執行刑
      之裁定前執行完畢者，並不因嗣後定執行刑而影響其刑已
      執行完畢之事實，於其執行完畢，5年以內故意再犯有期
      徒刑以上之罪者，自當成立累犯（最高法院105年度台非
      字第224號判決意旨參照）。經查，被告前於①103年間，
      因竊盜案件，經本院以104年度竹東簡字第32號判決判處
      有期徒刑3月確定；②又於103年間因竊盜案件，經本院以1
      04年度竹東簡字第34號判決判決處拘役50日確定；③又於1
      04年間，因竊盜案件，經本院以105年度易字第9號判決判
      處有期徒刑5月、4月（共6罪），應執行有期徒刑1年確定
      ；④又於104年間，因竊盜案件，經本院以105年度審簡字
      第255號判決判處有期徒刑4月確定；⑤又於105年間，因竊
      盜案件，經本院以105年度易字第909號判決判處有期徒刑
      5月確定。上開①③④⑤案件雖經本院以106年度聲字第1164號
      裁定應執行有期徒刑1年2月確定，然①②已於104年8月28日
      入監接續執行，於105年1月16日執行完畢（①案件有期徒
      刑部分已於104年11月27日執行完畢），揆諸前開說明，
      自不因嗣後更與他案合併定應執行刑而影響其已執行完畢
      之事實，是被告於有期徒刑執行完畢後，其於徒刑執行完
      畢5年內，故意再犯本件有期徒刑以上之罪，均為累犯，
      復參酌司法院釋字第775號解釋意旨，被告前已因竊盜案
      件經法院論罪科刑並執行完畢，竟再犯罪質、類型均相同
      之罪，顯見被告對於刑罰之反應力薄弱，具有特別惡性，
      而有加重本刑規定適用之必要，且不致使被告所受之刑罰
      超過其所應負擔之罪責，爰依刑法第47條第1項規定加重
      其刑。
（三）爰審酌被告前有多次竊盜前科，有臺灣高等法院被告前案
      紀錄表在卷可憑，素行非佳，不思以正當途徑獲取所需，
      隨意竊取他人財物，顯然欠缺尊重他人財產法益之觀念，
      所為應予非難，惟念其犯後均坦承犯行，犯後態度佳，且
      部分所竊取之財物，經警尋獲後，業據告訴人詹金花領回
      ，兼衡其國中肄業之智識程度，無需撫養之人，家庭經濟
      狀況小康之生活狀況，暨其犯罪動機、目的、手段及所竊
      取財物之價值等一切情狀，分別量處如主文所示之刑並就
      得易科罰金部分，諭知易科罰金之折算標準。
四、沒收：
（一）按犯罪所得，屬於犯罪行為人者，沒收之；前二項之沒收
      ，於全部或一部不能沒收或不宜執行沒收時，追徵其價額
      ；犯罪所得已實際合法發還被害人者，不予宣告沒收或追
      徵，刑法第38之1條第1項前段、第3項、第5項分別定有明
      文。
（二）本案被告之犯罪所得為詹金花之現金新臺幣（下同）6,00
      0元、行動電話一支及莊秀枝之青玉蟾蜍1隻（價值3萬6,8
      00元），均未經扣案，應依刑法第38條之1 第1 項前段、
      第3 項規定，宣告沒收，於全部或一部不能沒收或不宜執
      行沒收時，追徵其價額。
（三）另被告竊得詹金花之皮包1個（內有健保卡5張、普通重型
      機車駕照1張、郵局存簿1本），固為其犯罪所得，惟業已
      發還告訴人詹金花，有卷附遺失（拾得）物領據在卷可稽
      （見偵卷第35頁），依刑法第38條之1第5項規定，自不得
      宣告沒收及追徵，附此敘明。
 據上論斷，依刑事訴訟法第273條之1第1項、第299條第1項前段
 ，判決如主文。
本案經檢察官洪期榮提起公訴，由檢察官孫立婷到庭執行職務。
中　　華　　民　　國　　110 　年　　5 　　月　　26　　日
                  刑事第七庭    法  官  陳麗芬
以上正本證明與原本無異。
如不服本判決應於收受本判決後20日內向本院提出上訴書狀，上
訴書狀應敘述具體理由。上訴書狀未敘述上訴理由者，應於上訴
期間屆滿後20日內補提理由書狀於本院(均須按他造當事人之人
數附繕本 )「切勿逕送上級法院」。 
中　　華　　民　　國　　110 　年　　5 　　月　　26　　日
                                書記官  呂苗澂

附錄本案論罪科刑法條全文：
中華民國刑法第320條
意圖為自己或第三人不法之所有，而竊取他人之動產者，為竊盜
罪，處5年以下有期徒刑、拘役或50萬元以下罰金。
意圖為自己或第三人不法之利益，而竊佔他人之不動產者，依前
項之規定處斷。
前二項之未遂犯罰之。
中華民國刑法第321條
犯前條第一項、第二項之罪而有下列情形之一者，處六月以上五
年以下有期徒刑，得併科五十萬元以下罰金：
一、侵入住宅或有人居住之建築物、船艦或隱匿其內而犯之。
二、毀越門窗、牆垣或其他安全設備而犯之。
三、攜帶兇器而犯之。
四、結夥三人以上而犯之。
五、乘火災、水災或其他災害之際而犯之。
六、在車站、港埠、航空站或其他供水、陸、空公眾運輸之舟、
    車、航空機內而犯之。
前項之未遂犯罰之。 
附件：
臺灣新竹地方檢察署檢察官起訴書
                                     109年度偵字第6161號
    被      告  官振千  男  54歲（民國00年0月00日生）
                        住新竹縣○○鄉○○村○○路0段000
                          號
                        國民身分證統一編號：Z000000000號
上列被告因竊盜案件，業經偵查終結，認應提起公訴，茲將犯罪
事實及證據並所犯法條分敘如下：
        犯罪事實
一、官振千前因竊盜案件，經臺灣新竹地方法院以104年度竹東
    簡字第32號判決判處有期徒刑3月確定，於民國105年1月16
    日執行完畢。詎仍不知悔改，意圖為自己不法之所有，㈠於1
    09年3月18日晚間8時30分許，騎乘車碼BD7-695號普通重型
    機車（下稱上開機車），至詹金花址設新竹縣○○鄉○○村○○街
    000號之住處客廳，向詹金花推銷寶劍，遭詹金花拒絕，官
    振千騎乘上開機車離去後，又折返侵入上址住處客廳，竊取
    詹金花放置在該客廳之黃色包包1個，以及其內之現金新臺
    幣（下同）6,000元、手機1支、健保卡5張、普通重型機車
    駕照1張、郵局存簿1本等物，得手後騎乘上開機車逃逸，並
    將竊得之包包、證件及存簿，丟棄在新竹縣○○鄉○○路00號（
    已由詹金花領回）。嗣警方調閱現場監視器，始悉上情。㈡
    於109年5月20日晚間8時許，頭戴白色安全帽、身穿花紋深
    色短褲、腳穿白色運動鞋，騎乘上開機車至莊秀枝開設之新
    竹縣○○鄉○○村00號宮廟前棚架下，竊取莊秀枝所有之青玉蟾
    蜍1隻（價值3萬6,800元），得手後騎乘上開機車逃逸。嗣
    警方調閱現場監視器，循線查獲官振千，並在其址設新竹縣
    ○○鄉○○村○○路0段000號住處扣得白色安全帽1頂、花紋深色
    短褲1件、白色運動鞋1雙。
二、案經詹金花、莊秀枝訴由新竹縣政府警察局竹東分局報告偵
    辦。
        證據並所犯法條
一、證據清單及待證事實：
編號 證據名稱 待證事實 1 被告官振千於警詢時及偵查中之供述。 被告坦承竊取上開㈡之犯行，惟矢口否認上開㈠之犯行，辯稱：我於109年3月18日有吃精神科的藥，記憶不情楚，不記得推銷寶劍的及折返上址客廳的事情等語。 2 告訴人詹金花於警詢時之指述 被告於109年3月18日晚間至上址客廳向告訴人推銷寶劍後，上開黃色包包及其內物品旋即不見之事實。 3 告訴人莊秀枝於警詢時之指述 被告上開㈡竊盜犯行之事實。 4 車輛詳細資料報表1份。 上開機車之車主係被告之事實。 5 109年3月18日之監視器翻拍照片29張。 上開機車之駕駛人於上開㈠之時間，進入上址客廳後，離去後旋即折返再次進入上址客廳後，再騎乘上開機車離去之事實。 6 109年5月18日之監視器翻拍照片20張、現場、上開機車及扣案物照片13張、新竹縣政府警察局竹東分局搜索扣押筆錄、扣押物品目錄表各1份、扣案之白色安全帽1頂、花紋深色短褲1件、白色運動鞋1雙。 被告上開㈡竊盜犯行之事實。 
二、核被告所為，係犯刑法第321條第1項第1款之侵入住宅加重
    竊盜、刑法第320條第1項之竊盜等罪嫌。被告涉犯上開2次
    竊盜罪嫌間，犯意各別，行為互殊，請分論併罰。被告前有
    如犯罪事實欄所載之論罪科刑及執行情形，有本署刑案資料
    查註紀錄表附卷可稽，其於有期徒刑執行完畢5年內，故意
    再犯本件有期徒刑以上之罪，為累犯，請參照司法院大法官
    會議釋字第775號解釋意旨，審酌是否依刑法第47條第1項規
    定加重其刑。被告本案犯罪所得6,000元、手機1支、青玉蟾
    蜍1隻未扣案，顯不能沒收，請依法追徵其價額。
三、依刑事訴訟法第251條第1項提起公訴。
    此  致
臺灣新竹地方法院
中    華    民    國   109    年    10    月    14    日
                              檢  察  官   洪期榮
本件證明與原本無異
中　　華　　民　　國　 109　　年　　10　　月　　23　　日
　　　　　　　　　　　　　　　書　記　官   嚴瑜道

所犯法條
中華民國刑法第320條第1項
意圖為自己或第三人不法之所有，而竊取他人之動產者，為竊盜
罪，處 5 年以下有期徒刑、拘役或 50 萬元以下罰金。
意圖為自己或第三人不法之利益，而竊佔他人之不動產者，依前
項之規定處斷。
前二項之未遂犯罰之。

中華民國刑法第321條第1項
犯前條第 1 項、第 2 項之罪而有下列情形之一者，處 6 月以
上 5 年以下有期徒刑，得併科 50 萬元以下罰金：
一、侵入住宅或有人居住之建築物、船艦或隱匿其內而犯之。
二、毀越門窗、牆垣或其他安全設備而犯之。
三、攜帶兇器而犯之。
四、結夥三人以上而犯之。
五、乘火災、水災或其他災害之際而犯之。
六、在車站、港埠、航空站或其他供水、陸、空公眾運輸之舟、
    車、航空機內而犯之。
前項之未遂犯罰之。